【裁判字號】    99,易,561
【裁判日期】    990317
【裁判案由】    竊盜
【裁判全文】
臺灣臺中地方法院刑事判決               99年度易字第561號
公  訴  人  臺灣臺中地方法院檢察署檢察官
被      告  丙○○
上列被告因竊盜案件，經檢察官提起公訴（99年度偵字第2419號
），本院判決如下：
    主  文
丙○○犯攜帶兇器竊盜罪，處有期徒刑柒月。扣案之紅色手套壹
雙、剪刀壹把、貼有「永盛鎖印」貼紙之鑰匙壹支均沒收。
    事  實
一、丙○○意圖為自己不法之所有，攜帶其所有質地堅硬、刀鋒
    銳利客觀上足供為兇器使用之剪刀1把及紅色手套1雙、貼有
    「永盛鎖印」貼紙之鑰匙1支，於民國99年1月21日11時40分
    許，未經許可，以上開鑰匙開啟位在臺中市○○區○○路2
    段金谷巷52號乙○○及林永吉之住處之大門，而侵入竊取其
    內乙○○所有之現金新臺幣（下同）3萬8500元（無故侵入
    他人住宅部分未據告訴）。丙○○得手後正欲離去之際，適
    為乙○○及林永吉發現後圍捕查獲及報警處理，並扣得上開
    剪刀1把、鑰匙1支及現金3萬8500元。
二、案經臺中市警察局第五分局報告臺灣臺中地方法院檢察署檢
    察官偵查起訴。
    理  由
壹、程序部分：
一、按除簡式審判程序、簡易程序及第376條第1款、第2款所列
    之罪之案件外，第一審應行合議審判，刑事訴訟法第284條
    之1定有明文；次按刑法第321條之竊盜罪，亦為刑事訴訟法
    第376條第1款所明定之罪。
二、查本件被告涉刑法第321條第1項第3款之攜帶兇器竊盜罪，
    依上開規定，自毋庸行合議審判，合先敘明。
貳、實體部分：
一、證據能力部分：
  (一)按被告以外之人於審判外之言詞或書面陳述，除法律有規定
    者外，不得作為證據；被告以外之人於審判中有下列情形之
    一，其於檢察事務官、司法警察官或司法警察調查中所為之
    陳述，經證明具有可信之特別情況，且為證明犯罪事實之存
    否所必要者，得為證據：一、死亡者。二、身心障礙致記憶
    喪失或無法陳述者。三、滯留國外或所在不明而無法傳喚或
    傳喚不到者。四、到庭後無正當理由拒絕陳述者；該言詞或
    書面陳述，雖不符刑事訴訟法第159條之1至第159條之4之規
    定，而經當事人於審判程序同意作為證據，法院審酌該言詞
    陳述或書面陳述作成時之情況，認為適當者，亦得為證據；
    當事人、代理人或辯護人於法院調查證據時，知有第159條
    第1項不得為證據之情形，而未於言詞辯論終結前聲明異議
    者，視為有前項之同意，刑事訴訟法第159條第1項、第159
    條之3、第159條之5分別定有明文。核其立法理由在於傳聞
    證據未經當事人之反對詰問予以核實，乃排斥其證據能力。
    惟當事人如放棄對原供述人之反對詰問權，於審判程序表示
    同意該等傳聞證據可作為證據，此時，法院除認該傳聞證據
    欠缺適當性外，自可承認其證據能力。又當事人、代理人或
    辯護人於調查證據時，知有刑事訴訟法第159條第1項不得為
    證據之情形，卻表示「對於證據調查無異議」、「沒有意見
    」等意思，而未於言詞辯論終結前聲明異議者，應視為已有
    將該等傳聞證據採為證據之同意（參見最高法院94年度臺上
    字第2976號判決意旨）。
  (二)本件檢察官、被告於審判期日，對本案之全部證據之證據能
    力均不爭執，復於審判期日就本院提示之證據於言詞辯論終
    結前，均未就所調查之證據主張有刑事訴訟法第159條不得
    為證據之情形，且均表示無意見，本院審酌該等證據作成時
    ，亦無不適當之處，是參考上開最高法院判決要旨，應視為
    已有將該等傳聞之證據採為證據之同意，本案經調查之證據
    均有證據能力。
二、認定犯罪事實所根據的證據及理由：
  (一)被告丙○○於本院審理中坦白承認確有於上開時、地攜帶剪
    刀1把竊取被害人乙○○財物之事實，核與證人即被害人乙
    ○○、林永吉於偵查中陳述情節相符，被告自白與事實相符
    ，應堪採信。
  (二)有被告所有之剪刀1把、紅色手套1雙、鑰匙1支扣案可佐，
    並有臺中市警察局第五分局搜索、扣押筆錄、扣押物品目錄
    表各1份及查獲物品及現場照片附卷可稽。
  (三)查獲之現金3萬8500元，經被害人確認為其所失竊之物並已
    領回，亦有贓物認領保管單1紙存卷可憑。
  (四)本件事證明確，被告犯行洵堪認定。
三、論罪科刑的理由：
  (一)查被告丙○○所攜以行竊之剪刀，為金屬材質，質地堅硬，
    且有尖端，客觀上足以為殺傷人之生命、身體之器械，要係
    具有危險性之兇器無誤。核被告所為，係犯刑法第321條第1
    項第3款之攜帶兇器竊盜罪。
  (二)被告前受如事實欄所載刑之宣告及執行完畢，此有臺灣高等
    法院被告前案紀錄表及臺灣臺中地方法院檢察署刑案資料查
    註紀錄表在卷足憑，其前受有期徒刑執行完畢，於5年內再
    故意犯本件最重本刑為有期徒刑以上之罪，為累犯，應依刑
    法第47條第1項之規定加重其刑。
  (三)爰審酌被告犯罪之動機、目的、手段，攜帶兇器竊盜惡性非
    輕，正值青年，不思以正當途徑獲取金錢，前因妨害兵役治
    罪條例案件，尚在緩起訴期間，被害人所受損害程度，惟犯
    罪後尚能坦承犯行，犯罪後態度良好，尚知悔改，被害人請
    求給予機會自新等一切情狀，量處如主文所示之刑。
  (四)扣案之紅色手套1雙、鑰匙1支，係供犯罪所用之物，扣案剪
    刀1把，係預備供犯罪所用之物，且均為被告所有，業經被
    告供明在卷可按，爰依刑法第38條第1項第3款、第2款併予
    宣告沒收。另扣案之鑰匙3支，並無證據足認與本案犯罪有
    關，爰不為沒收之諭知。
四、適用法律依據：
  (一)刑事訴訟法第284條之1、第299條第1項前段。
  (二)刑法第321條第1項第3款、第38條第1項第2款、第3款。
  (三)刑法施行法第1條之1。
本案經檢察官甲○○到庭執行職務。
中    華    民    國    99    年    3     月    17    日
                  刑事第十七庭  法  官  洪挺梧
以上正本證明與原本無異。
如不服本判決應於收受送達後10日內向本院提出上訴書狀，並應
敘述具體理由；其未敘述上訴理由者，應於上訴期間屆滿後20日
內向本院補提理由書（均須按他造當事人之人數附繕本）「切勿
逕送上級法院」。
                                書記官  劉雅玲
中    華    民    國    99    年    3     月    17    日

附錄本判決論罪科刑法條：
中華民國刑法第321條
（加重竊盜罪）
犯竊盜罪而有左列情形之一者，處6月以上、5年以下有期徒刑：
一  於夜間侵入住宅或有人居住之建築物、船艦或隱匿其內而犯
之者。
二  毀越門扇、牆垣或其他安全設備而犯之者。
三  攜帶兇器而犯之者。
四  結夥三人以上而犯之者。
五  乘火災、水災或其他災害之際而犯之者。
六  在車站或埠頭而犯之者。
前項之未遂犯罰之。

司法院資訊處製作；財團法人民間司法改革基金會備份。
